【裁判字號】    97,易,864
【裁判日期】    971016
【裁判案由】    竊盜
【裁判全文】
臺灣屏東地方法院刑事判決               97年度易字第864號
公  訴  人  臺灣屏東地方法院檢察署檢察官
被      告  甲○○
上列被告因竊盜案件，經檢察官提起公訴（97年度偵字第2804號
），茲因被告就被訴事實為有罪之陳述，經告知簡式審判程序意
旨並聽取公訴人及被告之意見後，裁定依簡式審判程序審理，判
決如下：
    主  文
甲○○攜帶兇器竊盜，累犯，處有期徒刑壹年。
    事  實
一、甲○○有多次犯罪經法院判刑確定並執行完畢之紀錄，最近
    一次經有期徒刑執行完畢係因民國95年間犯施用第一級毒品
    罪，經本院96年度訴字第49號判處有期徒刑1 年4 月確定，
    於96年5 月15日入監執行，旋經本院96年度聲減字第1024號
    裁定減為有期徒刑8 月，於96年11月8 日期滿出監執行完畢
    。
二、詎其經前開有期徒刑執行完畢後5 年內，仍不知悔改，復基
    於意圖為自己不法所有之竊盜犯意，於97年4 月16日下午1
    時許，持其所有而客觀上可供兇器使用之十字鎬1 支（查獲
    前已經遺失），至屏東縣恆春鎮○○路「水鄉民宿」旁海邊
    礁石區一帶，以利用十字鎬予以截斷之方式，竊取乙○○架
    設供抽海水馬達使用，總重約27公斤（價值約新臺幣〔下同
    〕1 萬元）之電纜線1 批，得手後持往設在屏東縣恆春鎮○
    ○路之「山海資源回收場」變賣予不知情之職員許峰銘，得
    款1,215 元則花用一空。嗣為警於同日下午5 時許，在上址
    資源回收場內發現上開電纜線（已經去皮）而循線查獲上情
    。
三、案經屏東縣警察局恆春分局報告臺灣屏東地方法院檢察署檢
    察官偵查起訴。
    理  由
一、訊據被告甲○○於本院審理時，對前揭犯罪事實均自白不諱
    ，核與證人許峰銘、乙○○於警詢中，證人許峰銘於偵查中
    證述在卷，復有扣押物品目錄表、扣押筆錄、贓物認領保管
    單、估價單、現場及採證照片5 幀在卷可稽，被告甲○○自
    白竊盜犯行，堪認與事實相符。茲被告甲○○前開選擇下手
    竊取之電纜線，乃具有相當市場交易價值之物，嗣經竊盜得
    手後，果即持往變現花用，是其行為時主觀上顯係基於為自
    己不法所有之意圖所為，亦堪認定。本件被告犯罪事證已臻
    明確，應依法論科。
二、按刑法第321 條第1 項第3 款之攜帶兇器竊盜罪，係以行為
    人攜帶兇器竊盜為其加重條件，此所謂兇器，其種類並無限
    制，凡客觀上足對人之生命、身體、安全構成威脅，具有危
    險性之兇器均屬之，且祇須行竊時攜帶此種具有危險性之兇
    器為已足，並不以攜帶之初有行兇之意圖為必要，最高法院
    著有79年臺上字第5253號判例可資參照。前揭被告甲○○持
    以供犯罪使用之十字鎬係以金屬為主要材料製造之手工具，
    其製造目的除係供破壞堅韌物體表面構造外，另具整體材質
    堅硬、銳利，造型厚實且易於握持運使之特質，對於人體顯
    然具有危險性，為前開所稱之兇器。核被告甲○○所為，係
    犯刑法第321 條第1 項第3 款之攜帶兇器加重竊盜罪。又被
    告甲○○前於95年間因犯施用第一級毒品罪，經本院96年度
    訴字第49號判處有期徒刑1 年4 月確定，於96年5 月15日入
    監執行，嗣因適用減刑條例，經本院96年度聲減字第1024號
    裁定減為有期徒刑8 月，於96年11月8 日期滿出監執行完畢
    ，有臺灣高等法院被告前案紀錄表及臺灣屏東地方法院檢察
    署刑案資料查註紀錄表各1 份在卷可按，乃受徒刑之執行完
    畢，5 年以內因故意而再犯本件有期徒刑以上之罪，應依累
    犯之規定，加重其刑。
三、爰審酌被告甲○○之年齡、品行、智識能力、犯罪手段、所
    得財物之價值、對於法益侵害之情節，其為61年7 月8 日出
    生、受有國中畢業教育程度、以販魚為業之人，有年籍等資
    料附卷可參，並據其在本院審理時自陳在卷，本件犯罪時年
    35歲，前有多次犯罪經法院判刑確定並執行完畢之紀錄，除
    前開構成累犯要件部分，已如前述，不再重複評價者外，並
    曾於：(一)86年間因違反麻醉藥品管理條例案件，經臺灣高等
    法院高雄分院86年度上易字第1148號（本院86年度易字第38
    1 號）判處有期徒刑5 月確定，於86年9 月25日易科罰金執
    行完畢；(二)89年間因違反槍砲彈藥刀械管制條例案件，經本
    院89年度潮簡字第161 號判處拘役50日確定，於90年2 月20
    日易科罰金執行完畢：(三)89年間因違反毒品危害防制條例案
    件，經臺灣士林地方法院89年度簡字第736 號判處有期徒刑
    5 月確定，於91年3 月29日易科罰金執行完畢；(四)92年間因
    違反毒品危害防制條例案件，經本院93年度訴字第62號判處
    有期徒刑1 年2 月、7 月，應執行有期徒刑1 年8 月確定，
    於93年7 月14日入監執行，94年12月1 日縮刑期滿出監執行
    完畢，有臺灣高等法院被告前案紀錄表及臺灣屏東地方法院
    檢察署刑案資料查註紀錄表各1 份在卷可按，素行欠佳，並
    審酌被告甲○○為不勞而獲，竊盜他人設置供抽水機供電使
    用電纜線之動機、手段，犯罪所持工具十字鎬對於人體存在
    危險之強度，竊盜所得電纜線約27公斤，對於社會治安、被
    害人法益所生危害之程度，及其犯罪經查獲後，於本院審理
    時，已知坦認犯行，犯後態度尚可等一切情狀，量處如主文
    所示之刑，以資儆懲。
四、未扣案被告甲○○所有而供本件犯罪使用之十字鎬1 支，除
    據其供稱於查獲前已經遺失，依現有卷證復不能證明其尚存
    在，爰不另為沒收之諭知，附此敘明。
據上論斷，應依刑事訴訟法第273 條之1 第1 項、第299 條第1
項前段，刑法第321 條第1 項第3 款、第47條第1 項，判決如主
文。
本案經檢察官簡志祥到庭執行職務
中    華    民    國    97    年    10    月    16    日
                    刑事第二庭  法  官  陳松檀
以上正本證明與原本無異。
如不服本判決應於收受本判決後送達後10日內向本院提出上訴書
狀，其未敘述上訴理由者，並得於提起上訴後10日內向本院補提
理由書狀（均須按他造當事人之人數附繕本）「切勿逕送上級法
院」。
中    華    民    國    97    年    10    月    16    日
                                書記官  黃佳惠
附錄本判決論罪之法條：
中華民國刑法第321條
犯竊盜罪而有左列情形之一者，處6 月以上、5 年以下有期徒刑
：
一、於夜間侵入住宅或有人居住之建築物、船艦或隱匿其內而犯
    之者。
二、毀越門扇、牆垣或其他安全設備而犯之者。
三、攜帶兇器而犯之者。
四、結夥三人以上而犯之者。
五、乘火災、水災或其他災害之際而犯之者。
六、在車站或埠頭而犯之者。
前項之未遂犯罰之。


司法院資訊處製作；財團法人民間司法改革基金會備份。
